【裁判字號】    97,交聲,2099
【裁判日期】    970930
【裁判案由】    聲明異議
【裁判全文】
臺灣高雄地方法院刑事裁定            97年度交聲字第2099號
原處分機關  交通部公路總局高雄區監理所旗山監理站
異  議  人
即受處分人  甲○○
上列異議人即受處分人因聲明異議案件，對於交通部公路總局高
雄區監理所旗山監理站97年8 月28日所為之處分（原處分：旗監
違字第裁85-NJ0000000號），聲明異議，本院裁定如下：
    主  文
異議駁回。
    理  由
一、異議意旨略以：異議人即受處分人甲○○於民國97年5 月13
    日13時18分經過高雄縣橋頭鄉○○○路遭拍照舉發，然該路
    段速限為70公里，異議人看到黃燈時採煞車，速度由70公里
    降到0 公里車停時，並沒有超過斑馬線，監理站以第一張照
    片車速25公里，第二張照片車速18公里判定闖紅燈顯然有誤
    ，又感應線圈的警告標語和路面平行，開車無法看見警告標
    語，是以原處分應予撤銷云云。
二、按汽車駕駛人，行經有燈光號誌管制之交岔路口闖紅燈者，
    處1,800 元以上5,400 元以下罰鍰，並記違規點數3 點，道
    路交通管理處罰條例第53條第1 項及第63條第1 項第3 款分
    別定有明文。
三、經查：
  (一)本件異議人於97年5 月13日13時18分，駕駛車號VU-8635 號
    自用小客車，沿高雄縣橋頭鄉○○○路向北行駛，行經該路
    與筆秀路之燈光號誌管制交岔路口闖紅燈，而為警舉發等情
    ，有設置於該路口之照相系統所連續於燈光號誌轉為紅燈後
    25.56 秒、26.76 秒拍攝之採證照片2 張、及舉發違反道路
    交通管理事件通知單及裁決書各1 份在卷可憑。
  (二)依據上開卷附採證照片2 張及照片上方之數據觀之：於該路
    口號誌已轉為紅燈後25.56 秒時，異議人駕駛之自用小客車
    後輪跨越該路口之停止線，且於該路口號誌轉紅燈後之26.7
    6 秒時，該輛自用小客車前輪已達斑馬線，而以時速18公里
    進入道路銜接路段，此有採證照片2 張及高雄縣政府警察局
    97年8 月14日高縣警交字第0970033476號函1 份在卷可參。
    是以本件自用小客車於紅燈後26.76 秒，前輪已達斑馬線，
    且當時時速達18公里，並非靜止之狀態甚明，異議人辯稱：
    其有煞停且車輛並沒有超過斑馬線云云，顯無可採。本件異
    議人駕駛自用小客車，於紅燈亮起後之25.56 秒仍超越停止
    線進入路口，其行經燈光號誌管制之交岔路口闖紅燈之違規
    甚明。
  (三)又按「對於行車速度超過規定之最高速限之違規行為，採用
    固定或非固定式科學儀器取得證據資料證明者，於一般道路
    須至少於100 公尺，於高速公路、快速公路須至少於300 公
    尺前，明顯標示之」，道路交通管理處罰條例第7 條之2第3
    項定有明文，是以僅採用固定或非固定超速式科學儀器取締
    超速違規行為者須明顯標示，本件屬闖越紅燈之違規行為，
    並無此規定之適用，異議人此部分之辯解，亦無理由。
四、綜上所述，異議人顯有行經燈光號誌管制之交岔路口闖紅燈
    之違規行為，原處分機關依據道路交通管理處罰條例第53條
    第1 項及第63條第1 項第3 款規定而為前開裁決，並無違誤
    ，異議人猶執前詞，指摘原處分不當，為無理由，應予駁回
    。
五、據上論斷，應依道路交通案件處理辦法第19條，裁定如主文
    。
中    華    民    國    97    年    9     月    30    日
                    交通法庭    法  官  陳億芳
以上正本證明與原本無異。
如不服本裁定應於送達後5日內向本院提出抗告狀。
中    華    民    國    97    年    9     月    30    日
                                書記官  林靜慧


司法院資訊處製作；財團法人民間司法改革基金會備份。
